【裁判字號】    89,易,103
【裁判日期】    890229
【裁判案由】    家庭暴力防治法
【裁判全文】
臺灣新竹地方法院刑事判決                          八十九年度易字第一三號
    公  訴  人  臺灣新竹地方法院檢察署檢察官
    被      告  乙○○
右列被告因違反家庭暴力防治法案件，經檢察官提起公訴（八十八年度偵字第七五六
四號），本院判決如左︰
    主  文
乙○○違反法院所為禁止直接或間接騷擾行為之裁定，處有期徒刑參月。如易科罰金
，以參佰元折算壹日。緩刑參年，緩刑期內付保護管束。
    事  實
一、乙○○與與范素原係夫妻關係，惟於民國八十八年八月間離婚，因乙○○有對甲
    ○○實施家庭暴力之事實，而經甲○○聲請本院核發民事暫時保護令，旋經本院
    於八十八年九月三十日以八十八年度暫家護字第八七號准予核發（一）其不得對
    甲○○實施身體或精神上不法侵害之行為。（二）其不得直接或間接對於甲○○
    為騷擾之聯絡行為等事項之民事暫時保護令。乙○○於八十八年十月八日收受上
    開民事暫時保護令後，詎其於同年月十八日上午十一時許至新竹縣新埔鎮文山里
    一八鄰犁頭山五九四號甲○○之住處，欲找甲○○適其外出，至同日上午十一時
    三十分許，甲○○自外返家，乙○○即欲與甲○○討論二人離婚後之事宜，惟甲
    ○○表示不願意再談並請乙○○離開，乙○○非但不離去並口出穢言，而以言語
    騷擾甲○○，違反上開民事暫時保護令之裁定，甲○○不堪其擾而報警，嗣於同
    日下午一時三十分許，為警在上址查獲。
二、案經被害人甲○○訴由新竹縣警察局新埔分局報告臺灣新竹地方法院檢察署檢察
    官偵查起訴。
    理  由
一、訊據被告乙○○固坦承曾已收受本院八十八年度暫家護字第八七號民事暫時保護
    令，及於右揭時地至告訴人家中，後經告訴人報警於警察到場後，始隨警察離去
    之事實，惟矢口否認有違反保護令犯行，辯稱伊僅係想與告訴人談論二人離婚後
    之事情云云。然查右揭事實業據被害人甲○○迭於警訊、偵查中及本院審理時指
    述綦詳，並有八十八年度暫家護字第八七號民事暫時保護令附卷可稽。佐以被告
    供稱：被害人甲○○係於八十八年十月十八日上午十一時三十分許返家，被告即
    於該處，嗣經被害人報警，被告始於同日下午一時三十分許為警察帶走等情，則
    被告於收受保護令後，已知不得對被害人甲○○為騷擾之聯絡行為，然其既逕自
    前往被害人之住處，經被害人明白表示請求其離去猶不願離去，嗣經被害人報警
    ，於警察到場後始遭帶離，其留滯被害人住處之時間前後長達二小時，足認被告
    已對被害人甲○○為騷擾之聯絡行為甚明。據此，被告辯稱伊未騷擾被害人云云
    ，顯係避就之詞，不足採信。綜上，事證已甚明確，被告犯行堪以認定。
二、核被告違反法院依家庭暴力防治法第十五條核發民事暫時保護令所為之禁止直接
    騷擾行為，所為係犯家庭暴力防治法第五十條第二款之違反保護令罪。爰審酌被
    告犯罪手段、情節及所生危害尚非重大，因一時衝動，致犯本罪，犯罪後態度尚
    稱良好等一切情狀，酌予量處如主文所示之刑，並諭知易科罰金之折算標準。第
    查，被告前受有期徒刑以上刑之宣告，於執行完畢後五年內未曾受有期徒刑以上
    刑之宣告，此有台灣高等法院被告全國前紀錄表附卷可憑。其因思慮欠週，致生
    犯行，經此偵審程序及科刑教訓，當知所警惕，諒無再犯之虞，本院因認其所受
    宣告之刑，以暫不執行為適當，併予宣告緩刑三年，併依家庭暴力防治法第三十
    條第一項規定諭知在緩刑期內付保護管束，以啟自新。
據上論斷，應依刑事訴訟法第二百九十九條第一項前段、家庭暴力防治法第五十條第
二款、第三十條第一項，刑法第十一條前段、第四十一條、第七十四條第二款，罰金
罰鍰提高標準條例第二條，判決如主文。
本案經檢察官許麗美到庭執行職務。
中      華      民      國    八十九      年      二      月    二十九  日
                            臺灣新竹地方法院刑事第二庭
                                法  官    謝  永  昌
右正本證明與原本無異。
如不服本判決，應於判決送達後十日內向本院提出上訴狀（應附繕本），上訴於臺灣
高等法院。
                                書記官    陳  凰  榆
中      華      民      國    八十九      年      二      月    二十九  日
附錄本判決論罪之法條：
家庭暴力防治法第五十條第二款：
違反法院第十三條、第十五條所為之下列裁定者，為本法所稱之違反保護令罪，處三
年以下有期徒刑、拘役或科或併科新臺幣十萬元以下罰金。
二、禁止直接或間接騷擾．．．通話或其他聯絡行為。


司法院資訊處製作；財團法人民間司法改革基金會備份。
